臺灣高等法院刑事判決　　　　　　　　 100年度上易字第90號
上　訴　人　臺灣士林地方法院檢察署檢察官
被　　　告　江進興
　　　　　　吳淑蕊
上列上訴人因被告妨害自由案件，不服臺灣士林地方法院99年度
易字第247號，中華民國99年11月26日第一審判決（聲請簡易處
刑案號：臺灣士林地方法院檢察署99年度偵字第406號，經原審
內湖簡易庭認為不宜以簡易判決處刑，移由該院依通常程序審理
），提起上訴，本院判決如下：
    主  文
上訴駁回。
    理  由
一、按刑事訴訟法第350條、第361條、第362條、第367條規定，
    不服地方法院之第一審判決而上訴者，須提出上訴書狀，並
    應敘述具體理由，為上訴必備之程式；其所提出之書狀未敘
    述上訴理由，或僅曾以言詞陳述上訴理由者，均應於上訴期
    間屆滿後20日內補提理由書於第一審法院。惟原審法院對上
    訴書狀有無記載理由，僅應為形式上之審查，認有欠缺，且
    未據上訴人自行補正者，始應定期間先命補正，至於上訴理
    由是否具體，係屬第二審法院審查範圍，不在命補正之列（
    參照刑事訴訟法第361條之立法意旨）。倘上訴人已提出上
    訴理由，但所提非屬具體理由者，應由第二審法院以上訴不
    合法律上之程式，判決駁回之。而所謂具體理由，必係依據
    卷內既有訴訟資料或提出新事證，指摘或表明第一審判決有
    何採證認事、用法或量刑等足以影響判決本旨之不當或違法
    ，而構成應予撤銷之具體事由，始克當之；倘僅泛言原判決
    認定事實錯誤、違背法令、量刑失之過重或輕縱，而未依上
    揭意旨指出具體事由，或形式上雖已指出具體事由，然該事
    由縱使屬實，亦不足以認為原判決有何不當或違法者，皆難
    謂係具體理由，俾與第二審上訴制度旨在請求第二審法院撤
    銷、變更第一審不當或違法之判決，以實現個案救濟之立法
    目的相契合，並節制濫行上訴（最高法院97年度台上字第89
    2號裁判意旨參照）。
二、本件原判決以公訴人認被告江進興、吳淑蕊涉有上開罪嫌，
    無非係以告訴人李春木、李建邦之指述為主要依據。而被告
    江進興、吳淑蕊固坦承於上開時間前往告訴人李春木住處商
    談債務問題而與李春本發生口角之事實，惟堅決否認有上開
    出言恐嚇李春木、李建邦犯行，查(一)告訴人李春木指述被告
    江進興、吳淑蕊究竟有無共同以「不可報警、讓李春木無法
    開店、讓其家死人」等言詞恐嚇，於警詢、二次偵查、原審
    審理時所述均不一致，是其所稱之恐嚇情節，尚非無疑。(二)
    告訴人李建邦就其下樓時目睹受驚嚇的小孩是1人或2人、是
    吳雨柔或吳雨璇、小孩是自行哭著走回屋內、或由李周金枝
    抱著等情，所稱反覆不一，且與告訴人李春木於法院證稱其
    先將小孫女送進屋內，被告江進興才進入屋內（原審卷第72
    頁背面），告訴人李春木毫未提及小孩自行走回屋內、由李
    周金枝抱著安撫之情形，顯不吻合，復與證人李周金枝證稱
    ：伊出門看到小孩在外面哭等語（偵查卷第108頁），而非
    小孩哭著進入星內，由李周金枝抱著安撫又不相符；(三)告訴
    人李建邦指述被告吳淑蕊出言恐嚇內容，有數種版本，且關
    於被告江進興是否與吳淑蕊共同以該等言詞恐嚇，被告2人
    在上址、警局，如何以何等言詞恐嚇，告訴人李建邦之證述
    反覆，並與證人李周金枝證稱之情節不同(四)證人李周金枝證
    稱被告江進興、吳淑蕊均有恐嚇，地點為上址住處「家門口
    」云云，又與告訴人李春木、李建邦證述不吻合，且證人李
    周金枝於警詢並未提及被告吳淑蕊、江進興在本件案發時間
    在其住處內有何恐嚇言語，是證人李周金枝於偵訊證稱被告
    江進興、吳淑蕊均有恐嚇云云，應係指於本件案發後當日晚
    間發生之事，(五)證人施勝男並未目睹被告江進興強押小孩上
    車，此部分除告訴人李春木指述外，並無其他證據足資證明
    。告訴人李春木指稱被告江進興以此恐嚇，並強押其孫女上
    車，與告訴人李建邦、證人李周金枝之證述相互齟齬，其指
    述尚無足採，且系爭汽車遭告訴人李春木持榔頭毀損，致上
    開車窗玻璃、天窗、車燈破損，後行李箱蓋之板金、烤漆、
    後保險桿烤漆受損，其所涉毀損案件，經士林地院以99年度
    簡字第68號判決確定在案，若當時告訴人李春木之孫女在系
    爭汽車內，其敲打系爭汽車時，何以不擔心其孫女極可能因
    此遭破裂玻璃碎片波及，仍以上開方法毀損系爭汽車，故告
    訴人李春木所指其孫女遭強押上車之情節，難以採認。是告
    訴人李春木、李建邦之指述尚有瑕疵，且依卷內事證，並無
    足證明告訴人李春木、李建邦所述屬實，自難憑以認定被告
    江進興、吳淑蕊有上開恐嚇犯行，此外，亦無其他積極證據
    足資證明被告2人涉犯上開罪嫌，故應為被告2人無罪之判決
    等，可見原判決已詳敘其所憑證據、認定理由，從形式上觀
    察，原判決並無違背經驗法則、論理法則等違背法令之情形
    。
三、檢察官提起上訴，書狀上訴理由以：告訴人李春木於警詢、
    偵查、審理中始終指述被告江逸興因欲向伊借款不成而將伊
    小孫女押上車，並恐嚇稱：如將你孫女押走，你就會借我錢
    」乙節一致，關於被告江進興要再借款金額為「10萬」或「
    20萬」部分略有齟齬，惟告訴人與被告於案發當時處於口角
    爭執狀態，情緒激動在所難免，對細節部分縱稍有記憶不清
    ，亦屬常態。參以告訴人李春木除99年2月9日偵訊筆錄稱「
    20萬」之外，其餘均稱「10萬元」，該筆錄顯有可能係口誤
    或筆誤所致，可勘驗該次筆錄錄音、錄影即可釐清，原審逕
    遽為有利被告之認定，顯有不當。關於被告江進興說要將小
    孫女帶走，究係在屋內或屋外為之，因警詢與偵查中並未再
    就被告江進興是否曾於屋內口出此言做訊（詢）問，於審理
    中始針對此節另行詳究，故尚難以警、偵訊筆錄不足，即認
    定告訴人於警、偵訊筆錄與審理筆錄所述不符。告訴人李春
    木、李建邦始終指訴被告江進興、吳淑蕊恐嚇，且被告2人
    於員警到場後，仍態度兇狠，悍然接續為之，益徵被告2人
    於員警未到時有恐嚇告訴人之情屬實，警員陳秋元、施勝男
    於偵訊中已詳述曾聽聞被告等人咆哮恐嚇要讓告訴人之店開
    不下去，雖證人施勝男於審理中改稱已不記得，只有一人出
    言恐嚇，惟證人身為警員，每日處理民眾糾紛，本案僅為其
    例行性業務之一，審理時距離案發之日已將近1年，何能苛
    責其牢記本案詳情？反觀其於偵查中所述，距案發時間僅3
    個月，又經檢察官命具結後證述，可信性應比審理中所述為
    強，原審捨此不採，採證顯違經驗法則。又證人施勝男已證
    述到場時就直接拍照存證，由所拍攝現場照片觀之，被告江
    進興車門旁確實留有女童鞋1雙，告訴人李春木就其孫女遭
    挾持乙節，既不提告訴，其何須另虛捏被告江進興強擄孫女
    恐嚇之事實，故意將童鞋放在車旁？告訴人李春木所述小孫
    女係遭被告江進興自右後車門強拉，現場童鞋係留在右後車
    門旁地上，故其砸毀車輛過程，並未擊破右後車窗，而係敲
    擊其他車窗及車身部位，有現場照片足佐，足證其恐車內之
    孫女遭玻璃碎片波及之故，堪認其指述之情節為真，原審竟
    認除告訴人指訴外，並無其他證據，認事用法顯有違誤。自
    難認原判決妥適，請撤銷原判決，另為適當之判決。
四、經查：
  (一)告訴人李春木於警詢證稱：被告江進興、吳淑蕊於98年11月
    7日晚間8時許，與伊在住處門前廣場因債務問題發生口角，
    被告江進興走到汽車旁邊招手要伊出去，伊當時沒注意到小
    孫女（吳雨柔）跟在後面一起出去，伊走到汽車旁邊時，被
    告江進興開口向伊借10萬元遭拒絕，被告江進興就說把伊的
    小孫女押到車上，伊就會同意借錢，隨即順手拉著伊小孫女
    的手，小孫女被嚇的大哭，伊很生氣，衝進家裡拿鐵鎚出來
    ，小孫女已被帶上車，右後車門外只剩下1雙小孫女的鞋，
    伊很生氣，就把車窗全部打破，將小孫女帶下車，然後叫妻
    子李周金枝報警，被告吳淑蕊說不要報警，被告江進興跟伊
    開始互相拉扯，伊兒子李建邦見狀出來勸架，結果被推倒在
    地，造成雙腳膝蓋及右手腕受傷，伊表示一定要報警，被告
    吳淑蕊就說「你報警，我就跟你沒完沒了，我要讓你的店開
    不下去，讓你們家死人」，接著警方就前來處理云云（偵查
    卷第18、19頁）；99年2月9日偵訊證稱：98年11月7日伊與
    被告江進興、吳淑蕊因債務問題發生爭執，被告江進興在外
    面叫伊出去，要求再借20萬元，伊說被騙1次不會再受騙，
    後來伊的小孫女吳雨柔遭被告江進興強帶上汽車，被告江進
    興說小孩子被他帶走，伊就會借他錢，當時伊很急，怕被告
    江進興把車開走，伊才會去砸車窗，伊還叫李周金枝趕快報
    警，被告吳淑蕊就恐嚇伊不可以報警，若報警的話，叫伊家
    死人，被告江進興沒有恐嚇伊云云（見偵查卷第77頁）；於
    99年2月24日偵訊供稱：被告江進興當時有說要給伊好看，
    要讓伊開店開不下去，被告吳淑蕊也這麼說，吳淑蕊還說若
    伊報警，要讓伊家死人，被告江進興恐嚇要把伊的小孫女帶
    走，伊才去砸汽車云云（偵查卷第110、111頁）；於原審稱
    ：伊與被告江進興因債務問題發生口角後，被告江進興走到
    屋外，說再借10萬元，如果不借，他將伊的孫女抓走，伊就
    會拿錢出來，然後被告江進興就將伊的孫女拉到車上，被告
    江進興坐上駕駛座打算要發動車子開走，伊很生氣，到屋裡
    拿榔頭出來，將車窗打壞，把孫女拉出來，於打破車窗時，
    被告江進興下車，伊先將孫女送進屋內……，被告江進興在
    伊家裏、警局都有恐嚇伊，在家裡恐嚇伊說要將伊的孫女帶
    走，被告吳淑蕊說如果去報警，讓伊店開不下去，要讓伊家
    死人，2人在警局都有說要讓伊家裏死人云云（原審卷第72
    頁背面、第73頁背面），依告訴人李春木上開於警、偵訊及
    原審之證述，就被告江進興借款不成起意恐嚇之原因，於警
    詢稱被告江進興向伊要求再借「10萬元」（偵查卷第18頁）
    ，於偵訊改稱要再借「20萬元」云云，前後所述並不相同，
    告訴人李春木於原審證稱：被告江進興在伊家裏恐嚇說要將
    伊小孫女帶走，在屋內先說1次要押走伊的小孫女，走到屋
    外再說1次，伊在警詢是略述，故未講到屋內情形云云（原
    審卷第73頁背面、第74頁背面），是告訴人李春木所述被告
    江進興在「屋外」、「屋內」恐嚇要押走伊小孫女之情節又
    不相符；且告訴人李春木警詢稱被告江進興以押走伊小孫女
    之事恐嚇，被告吳淑蕊以「不可報警，若報警的話，叫伊家
    死人」恐嚇，並未提及被告江進興亦恐嚇稱「要給李春木好
    看，讓李春木店開不下去」（偵查卷第18頁），於99年2月9
    日偵訊時尚稱：被告吳淑蕊為上開恐嚇言詞時，被告江進興
    並未恐嚇伊等語（偵查卷第77頁），嗣99年2月24日偵訊時
    ，卻改稱：被告江進興當時有說要給伊好看，要讓伊店開不
    下去，被告吳淑蕊也這麼說等語（偵查卷第110頁），是被
    告江進興、吳淑蕊有無共同以「不可報警、讓李春木無法開
    店、讓其家死人」等言詞恐嚇之情節，亦不一致。
  (二)證人即告訴人李建邦警詢稱：伊在家中聽到父親李春木與被
    告江進興、吳淑蕊發生口角，伊不想理被告江進興便上樓，
    後來聽到大聲爭吵及李春木打破汽車玻璃破碎的聲音而下樓
    查看，看到李春木與被告江進興在家門口扭打，伊母親李周
    金枝與被告吳淑蕊在旁勸架，伊外甥女吳雨柔受驚嚇跑進屋
    內，伊母親李周金枝拉另一外甥女吳雨璇進入屋內，伊上前
    幫忙要拉開李春木與被告江進興，被告江進興向伊揮拳，伊
    也有還手，被告吳淑蕊沒有動手打伊，但一直咆哮稱要找兄
    弟來伊家裏擾亂，讓李春木的店開不下去，且揚言要對伊的
    家人不利，後來李周金枝報警處理云云（偵查卷第22、23頁
    ）；於99年2月9日偵訊稱：……伊聽到樓下爭吵聲及破璃碎
    裂的聲音，伊看到李春木與被告江進興在家門外打成一片，
    伊外甥女與伊母親李周金枝站在家門口外面大哭，伊上前勸
    架，被告江進興出拳打伊，伊也有還手，伊母親李周金枝要
    報警時，被告吳淑蕊大喊若報警的話，要伊家裏死人，要找
    兄弟來等語（偵查卷第78、79頁）；於99年2月24日偵訊稱
    ：伊下樓時，只看到小孩哭著走回屋內，被告江進興在伊家
    裏及警局恐嚇說要找兄弟來伊家裏，讓伊家裏不安寧，伊及
    李春木都有聽到等語（偵查卷第110頁），是告訴人李建邦
    於警詢稱下樓時看到伊外甥女吳雨柔受驚嚇跑進屋內，李周
    金枝拉另一個外甥女吳雨璇進入屋內（偵查卷第22頁），於
    99年2月9日偵訊卻稱：伊下樓看到外甥女與伊母親李周金枝
    站在家門外大哭（偵查卷第78頁），於99年2月24日偵訊又
    稱：伊只看到小孩子哭著走回屋子等語（偵查卷第108頁）
    ，於原審稱：伊下樓時看到伊母親李周金枝抱著1個姪女，
    是吳雨柔或吳雨璇伊分辨不出，李周金枝安撫該姪女並要帶
    開不要看到打架的情形，伊肯定看到2個姪女在1樓，因為伊
    在樓上沒看到其他小孩，如果沒有其他原因，一定在樓下，
    伊下樓時李周金枝也在樓下云云（原審卷第86頁正面、第87
    頁正、背面、第88頁正面），足見告訴人李建邦就伊下樓時
    目睹受驚嚇的小孩是1人或2人、是吳雨柔或吳雨璇、小孩是
    自行走回屋內、或由李周金枝抱著等情所稱反覆不一，且與
    告訴人李春木於證稱伊先將小孫女送進屋內，被告江進興才
    進入屋內（原審卷第72頁背面），告訴人李春木均未提及小
    孩自行走回屋內、或由李周金枝抱著安撫之情形，顯不吻合
    ，復與證人李周金枝稱：伊出門看到小孩在外面哭等語（偵
    查卷第108頁），而非小孩哭著進入屋內，由伊抱著安撫，
    亦不相符；另告訴人李建邦於警詢稱：被告吳淑蕊咆哮稱要
    找兄弟來伊家裏擾亂，讓李春木的店開不下去，揚言要對伊
    的家人不利等語（偵查卷第22頁），於99年2月9日偵訊稱：
    被告吳淑蕊大喊若報警的話，要伊家裏死人，要找兄弟來等
    語（偵查卷第79頁），於99年2月24日偵訊供稱：被告江進
    興在伊家裏恐嚇說要找兄弟來伊家裏，讓伊家裏不安寧云云
    （偵查卷第110頁），於原審則稱：伊下樓看到被告江進興
    與李春木在門口扭打，伊過去勸架，被告吳淑蕊站在旁邊，
    被告吳淑蕊恐嚇說要找流氓來處理這種事情，找人來讓伊家
    的店開不下去並要傷害全家，除了被告吳淑蕊外，被告江進
    興也有恐嚇伊的家人，被告吳淑蕊是在警察到場前說若報警
    的話要讓伊家裏死人，要找兄弟來等語，伊在警詢說被告吳
    淑蕊咆哮要找兄弟來伊家擾亂是指被告吳淑蕊在警局所說，
    被告吳淑蕊在伊家裏時也有說類似的話云云（原審卷第85頁
    背面、第86頁正面、第88頁正面），可見告訴人李建邦指稱
    被告吳淑蕊恐嚇言詞有「要找兄弟來伊家裏擾亂，讓李春木
    的店開不下去，揚言要對李春木的家人不利」、「若報警的
    話，要李春木家裏死人，要找兄弟來」、「要找流氓來處理
    這種事情，找人來讓李春木的店開不下去並要傷害李春木全
    家」等數種版本之內容，且關於被告江進興有無與吳淑蕊共
    同恐嚇、何等言詞恐嚇，所述反覆，且與告訴人李春木所稱
    被告吳淑蕊在其住處以「你報警我就跟你沒完沒了，我要讓
    你的店開不下去，讓你們家死人」等恐嚇內容亦不相同，並
    與證人李周金枝稱：被告江進興、吳淑蕊2人都有說要找兄
    弟讓伊家的店開不下去，讓伊家裏死人，在伊家門口及警局
    都有這樣講（偵查卷第111頁）之情節更不相同，實難以告
    訴人李建邦之指述，為被告吳淑蕊不利之認定。
  (三)證人李周金枝（即李春木之妻）於警詢稱：……李春木與被
    告江進興開始拉扯，伊與吳淑蕊勸架，李建邦從裡面跑出來
    協助勸架，李建邦被推倒在地，手腳都受傷，接著伊就聽見
    玻璃破碎聲響，被告江進興酒喝太多，拉扯過程中，重心不
    穩，倒地爬不起來，被告吳淑蕊抓狂開始亂罵三字經，伊打
    電話報警；李春木所述被告江進興將孫女吳雨柔押到車上之
    事伊不知道，當時2個孫女跑來跑去，伊不清楚有無跑到屋
    外等語（偵查卷第29、30頁），於偵訊稱：……是小孩自己
    跑出去，伊沒看到小孩被抓到車上，只知道小孩在哭，但不
    曉得小孩有無被抓到車上，伊沒有看到小孩被抱出去外面的
    情形，伊是聽到小孩在哭，伊有出去查看，沒有看到小孩被
    抱到車上等語（偵查卷第108頁），是證人李周金枝就被告
    江進興、吳淑蕊有無恐嚇之情節並不知情、亦未看到小孩被
    抓到車上之事，且依其所述，是李建邦與江進興互毆時，其
    才聽到玻璃破裂聲音，當時江進興被推倒在地，顯與李春木
    證稱伊敲打汽車玻璃時，江進興坐在駕駛座，而李建邦證稱
    伊聽到車窗玻璃破碎聲下樓後，為拉開扭打中之李春木及江
    進興，自己與江進興打起來等情，亦顯有所出入，故無從以
    證人李周金枝之證述為被告江進興、吳淑蕊犯罪之依據。又
    證人李周金枝雖於偵訊稱：被告江進興、吳淑蕊都有說要找
    兄弟讓伊的店開不下去，要讓伊家裏死人，被告2人在「家
    門口」及警局都有這樣講云云（偵查卷第111頁），惟告訴
    人李春木、李建邦證述被告吳淑蕊恐嚇之內容、遭被告吳淑
    蕊恐嚇之地點、被告江進興有無共同出言恐嚇或僅被告吳淑
    蕊出言恐嚇既互有歧異，而證人李周金枝證稱被告江進興、
    吳淑蕊均有恐嚇，地點為上址住處「家門口」云云，又與告
    訴人李春木、李建邦證述不吻合；且證人李周金枝於警詢並
    未提及被告吳淑蕊、江進興在本件案發時間在其住處內有何
    恐嚇言語，僅稱：98年11月7日晚間22時許，被告江進興夫
    妻及另2位年輕人前往伊住處，被告吳淑蕊一下車就破口大
    罵，並恐嚇要讓伊店開不下去、要伊家死人、叫人砸伊的店
    等語（偵查卷第29、30頁），是證人李周金枝於偵訊證稱被
    告江進興、吳淑蕊均有恐嚇云云，應指本件案發後，當日晚
    間發生之事（該部分未經檢察官起訴），非得據以認定被告
    江進興2人有本件恐嚇犯行。
  (四)告訴人李春木稱被告江進興恐嚇要強押其孫女，且隨即強拉
    其孫女吳雨柔上車云云，係以卷附員警接獲報案後前往處理
    時拍攝之照片顯示汽車右後門車外地面遺留1雙小孩拖鞋為
    據（偵查卷第44頁）。惟證人即到場處理員警施勝男證稱：
    伊接獲報案到場時，看到汽車車窗被打破，進入屋內，有4
    人在場，被告江進興在告訴人李春木家裏，坐在地上，告訴
    人李春木、李建邦父子站在旁邊，被告吳淑蕊在門口，但沒
    看到小孩，伊看到系爭汽車被砸，沒看到小孩被挾持，系爭
    汽車車門旁有小孩鞋，伊有拍照，後來伊聽李春木講被告江
    進興帶走小孩，小孩鞋才會掉在車旁邊，小孩鞋掉在車子右
    後門處等語（偵查卷第109頁、原審卷第69頁正、背面、第7
    0頁背面、第71頁正面），是證人施勝男並未目睹被告江進
    興強押小孩上車，而此部分除告訴人李春木之指述外，並無
    其他證據證明，告訴人李春木稱被告江進興以此恐嚇，並強
    押其孫女上車，與告訴人李建邦、證人李周金枝之證述相互
    齟齬，指述尚無足採；又系爭汽車遭告訴人李春木持榔頭毀
    損前、後擋風玻璃、左、右車窗玻璃、天窗、前後兩側方向
    燈、後行李箱蓋等處，告訴人李春木涉毀損案件，經士林地
    院99年度簡字第68號判決確定在案，有告訴人李春木之本院
    被告前案紀錄表可稽，若當時告訴人李春木之小孫女在車內
    ，告訴人李春木敲打汽車時，何以不擔心其小孫女極可能因
    此遭破裂玻璃碎片波及？況告訴人李春木於偵訊證稱：伊孫
    女吳雨柔被押部分等到有證據時再提告、被告江進興妨害伊
    孫女自由部分因無證人看到，孩子未受傷，故不提告等語（
    偵查卷第78、110頁），如其孫女果遭強押上車拘禁，依常
    情告訴人李春木豈有不提出告訴之理，足證告訴人李春木所
    指其孫女遭押上車之情節，尚難採信。又證人陳秋元、施勝
    男雖證稱被告江進興、吳淑蕊在警局恐嚇要讓李春木店開不
    下去云云（偵查卷第110、111頁），惟證人施勝男於原審改
    稱：只有被告2人其中1人在警局說上開恐嚇的話，伊不記得
    是誰等語（原審卷第71頁背面），足徵員警亦無法確認究竟
    是被告江進興或吳淑蕊或渠等2人出言恐嚇。
五、綜上所述，告訴人李春木、李建邦之指述尚有瑕疵，此外亦
    無其他積極證據足以證明被告江進興、吳淑蕊有上開恐嚇犯
    行，自應諭知被告2人均無罪之判決。
六、本件檢察官之上訴書狀雖有敘述上訴理由，但僅是就原審已
    詳為審酌、論述採用證據資料認定之事實，重為爭執，並未
    依據卷內既有訴訟資料或提出新事證，指摘或表明第一審判
    決有何採證認事、用法或量刑等足以影響判決本旨之不當或
    違法，核其上訴理由，自形式上觀查，顯非足以動搖原判決
    而構成應予撤銷之具體事由。揆諸上開說明，應認本件上訴
    不合上訴之法定要件，予以駁回，並不經言詞辯論為之。
據上論斷，應依刑事訴訟法第367條前段、第372條，判決如主文
。
中    華    民    國   100    年    1     月    21    日
                  刑事第十一庭  審判長法  官  許宗和
                                      法  官  趙功恆
                                      法  官  潘進柳
以上正本證明與原本無異。
不得上訴。
                                      書記官  任正人
中    華    民    國   100    年    1     月    21    日